臺灣臺北地方法院交通事件裁定　　　　　　　　　　九十三年度交聲字第九六八號
　　原處分機關　交通部公路總局台北區監理所
　　異議人即
　　受處分人　　甲○○
右列受處分人因違反道路交通管理處罰條例案件，對於交通部公路總局台北區監理所
中華民國九十三年八月二十三日所為之處分（原處分案號：北監自裁字裁四０─Ｃ0
0000000號），聲明異議，本院裁定如左：
    主      文
異議駁回。
    理      由
一、按汽車駕駛人拒絕接受酒精濃度測試之檢定者，處新臺幣（下同）六萬元罰鍰，
    並當場移置保管其車輛及吊銷其駕駛執照，且三年內不得考領駕駛執照，道路交
    通管理處罰條例第三十五條第三項前段、第六十七條第二項分別定有明文。從而
    汽車之駕駛人如有拒絕接受酒精濃度測試檢定之違規行為，經主管機關調查認定
    其有違反道路交通管理處罰條例之行為者，依處理細則第四十四條第一項及違反
    道路交通管理事件統一裁罰基準表（下稱基準表）之規定，應處罰鍰六萬元及吊
    銷駕駛執照，且三年內不得考領駕駛執照。
二、本件異議人即受處分人甲○○於民國九十三年八月二十二日凌晨零時三十分許，
    駕駛其所有ＤＭ─九八一０號自用小客車，行經臺北縣土城市○○○○○路口時
    ，因拒絕接受酒精濃度測試之檢定，經臺北縣政府警察局土城分局警員吳俊儒以
    受處分人有違反道路交通管理處罰條例第三十五條第三項前段之違規行為，掣單
    舉發，經原處分機關調查結果，認受處分人確有前開違規行為，依道路交通管理
    處罰條例第三十五條第三項前段、處理細則第四十四條第一項暨基準表之規定，
    於九十三年八月二十三日以北監自裁字第裁四０─Ｃ00000000號裁決書
    裁處受處分人罰鍰六萬元及吊銷駕駛執照，且三年內不得考領駕駛執照，有臺北
    縣政府警察局北縣警交字第Ｃ00000000號舉發違反道路交通管理事件通
    知單、交通部公路總局台北區監理所北監自裁字第裁四０─Ｃ00000000
    號違反道路交通管理事件裁決書各一件附卷可稽（見本院卷第六頁、第七頁）。
三、受處分人聲明異議意旨略以：我駕車行經上述路口，遇警方路檢，隨即搖下車窗
    將車停於路旁，完全配合警方之要求，至少接受四次之測試，但無酒精濃度之反
    應，此期間警方有全程錄影錄音存證。由於警方趕著收班，就說我不配合，並開
    立通知單「酒後駕車拒絕接受警方測試」，與事實絕不相符云云。
四、經查，據證人即舉發本件違規之臺北縣政府警察局土城分局警員吳俊儒於本院訊
    問時證稱：「當天的情形我們都有告訴他測試的方式，要他含著吹管慢慢的吐氣
    ，等機器叫一聲，表示他的吐氣有達到一定的量，機器才會測試。當天他只有含
    著就馬上吐掉吹管，不然就把氣吸氣而非吐氣，並沒有依照我們先前告訴他的指
    示來做，所以測試很多次他都是這種情形，機器都沒有達到測試的量而無法測試
    ，我們也在請求他配合指示，他都沒有配合，所以我們才開立他拒絕測試的舉發
    單。」、「（酒測機器要達到一定的量標準是否很高？）不會，只要吹氣達到五
    、六秒鐘就可以。」、「（是否曾經有其他案例酒測沒有達到機器一定的量的情
    形？）沒有，即便是女生也都可以達到。」等語綦詳（見本院九十三年十一月十
    日訊問筆錄，本院卷第十四頁及第十四頁反面），核與本院當庭勘驗證人吳俊儒
    所呈值勤當時所錄製之蒐證錄影帶一捲，勘驗結果為：警察告知受處分人有測試
    酒測數據的方式，警察以酒測機器要受處分人吐氣，並要受處分人不要吸氣，受
    處分人測試時有吸氣及吐氣，但吐氣後立即將測試管子拔離口腔，以致酒測機器
    顯示未達到量的聲音，警察再指示受處分人測試正確的方式後，再讓受處分人測
    試，一共測試五次，酒測機器均顯示未達到吐氣量的聲音，警察於是開立酒測舉
    發單之內容相符（見本院同上日訊問筆錄，本院卷第十四頁），此有本院勘驗筆
    錄在卷足憑，而道路交通管理處罰條例第三十五條第三項前段所謂汽車駕駛人拒
    絕接受酒精濃度測試之檢定，不僅指汽車駕駛人拒絕為酒精濃度之測試，即便有
    為酒精濃度之測試，但故意未依警察指示測試之方式為之，亦應包括在內，是以
    受處分人前開舉止確有拒絕接受酒精濃度測試檢定之違規行為，至為明確，且證
    人吳俊儒到庭在本院法官面前具結以言詞供述本件訴訟上之待證事實（即受處分
    人有右開違規事實），因其與受處分人毫無怨懟，自無自陷於偽證罪之追訴而構
    詞誣賴受處分人之理，而於本件卷存證據資料內亦無任何積極證據足以證明員警
    上開供述係屬虛偽，未有足以令人顯信其證述為不可採之品性證據或前科證據存
    在，本院自不得僅億證人為本見開單告發受處分人之員警而全盤抹煞其餘訴訟上
    所具之證人資格，況受處分人就上開證人陳證，無法舉出或提出任何對其有利之
    證據資料，以使本院對證人所述產生合理之懷疑，而交通警察製單舉發違反道路
    交通管理處罰條例所列之違規事實，本質上為行政處分，係公務員基於職務上之
    權力，依法就特定之具體事件上所為之具公法上效果之單方面行政行為，基於公
    務員為公法上行為具有公信力之原則，該行政行為當可被推定為真正，其據以依
    法處分之事實認定亦為正確無誤，本此公信原則，乃立法者賦予行政機關制定違
    反道路交通事件統一裁罰標準及處理細則，使勤務員警得當基礎分以達其維護交
    通秩序、安全之行政目的，反之若公務員一切行政行為均需預留證據以證其實，
    則國家行政勢必窒礙難行，據此，刑事訴訟法就犯罪證據有關之規定中與屬行政
    秩序罰之交通違規裁罰本質不合之部分，自不在準用之列，從而本院由製單員警
    陳證已可得受處分人確有前開違規行為之心證，於受處分人無其他舉發有誤之相
    關證據且本院經查業無何證據可認舉發有捏造事實之情時，值勤員警本其維護交
    通秩序及安全職責所為之舉發，自應推定其合法正確。況證人吳俊儒舉發受處分
    人之經過均有錄影為憑，受處分人空言辯稱伊完全配合警方之要求，係由於警方
    趕著收班，始稱伊酒後駕車拒絕接受警方測試並開立通知單云云，顯僅係推託飾
    卸之詞，諉不足採，異議人駕駛汽車拒絕接受警方酒精濃度測試之違規行為，已
    堪認定。
五、綜上所述，受處分人確有拒絕接受酒精濃度測試檢定之違規行為，從而原處分機
    關依道路交通管理處罰條例第三十五條第三項前段、處理細則第四十四條第一項
    暨基準表之規定，於九十三年八月二十三日以北監自裁字第裁四０─Ｃ0000
    0000號裁決書裁處受處分人罰鍰六萬元及吊銷駕駛執照，且三年內不得考領
    駕駛執照，經核並無違誤。本件受處分人之異議為無理由，自應將其異議駁回。
據上論斷，應依道路交通案件處理辦法第十九條，裁定如主文。
中　　　華　　　民　　　國　　九十三　　年　　 十一 　　月　　二十四　　日
                              臺灣臺北地方法院交通法庭
                                      法  官  林恆吉
右正本證明與原本無異。
如不服本裁定，應於裁定送達後五日內向本院提出抗告狀。
                                      書記官  劉英芬
中　　　華　　　民　　　國　　九十三　　年　　 十一 　　月　　二十四　　日
